JOSÉ CARLOS SALDAÑA MEYER

Dirección: Cerrada de Seminario No. 144. Colonia Olivar de los Padres. Código Postal: 01780. México,D.F. Celular: 0445513843127. Teléfono: 47526342. E-mail: JC Meyer@me.com

RESUMEN

Amplia experiencia en empresas españolas, multinacionales y creación de empresas con resultados sobresalientes que han contribuido a aumentar el valor, la productividad y estructura de la empresa. Orientado a trabajo por objetivos, buena capacidad para trabajar bajo presión, trabajo en equipo. Fuerte habilidad de análisis y toma de decisiones.

EXPERIENCIA PROFESIONAL

VICEPRESIDENTE Y SOCIO FUNDADOR, JRInvent - ENERO 2011 A LA FECHA

LOGROS:

- Creación de una empresa dedicada a proyectos de iluminación y ahorro de energía.
- Creación de cuentas clave para la creación de infraestructura.
- Desarrollo de productos (luminaria de alumbrado público).
- Crecimiento de la cartera de clientes en un 25%.

DIRECTOR DE FINANZAS Y PROJECT MANAGER, Grupo ADAPTA Eco Generación Marzo 2010 A LA FECHA.

LOGROS:

- Disminución de los costos operativos en un 25%.
- Diseño y desarrollo de proyectos de iluminación para punto de venta.
- Disminución en producción e instalación de proyectos de iluminación en un 37%
- Aumento de los beneficios en un 15%
- Acercamiento en la relación proveedor cliente

BECARIO, BANKINTER - JUNIO 2008 A DICIEMBRE 2009.

Departamento de Banca Virtual; cuentas de Amadeus, MSD y Grupo Ortiz.

LOGROS:

- Crecimiento de la cartera de clientes en un 300%.
- Aumento en la productividad logística.
- Incremento de un 25% en la comercialización de productos financieros.
- Acercamiento en la relación Banco Empresa.

JOSÉ CARLOS SALDAÑA MEYER

Dirección: Cerrada de Seminario No. 144. Colonia Olivar de los Padres. Código Postal: 01780. México, D.F. Celular: 0445513843127. Teléfono: 47526342. E-mail: JC_Meyer@me.com

COORDINADO, OPEN ALLIANCE - SEPTIEMBRE 2005 A JUNIO 2008.

Coordinador del departamento de atención al cliente en la cuenta de Metro Madrid, con 12 personas a mi cargo.

LOGROS:

- Disminuí la rotación de personal.
- Aumente la productividad del staff en un 30%.
- Incremente la calificación de la prueba hecha por M.M. en un 20%.

FORMACIÓN

Universidad Complutense de Madrid del 2003 al 2009.

Licenciatura en Economía.

Instituto de Estudios Bursátiles (Madrid, España) del 2006 al 2007.

Curso de Análisis Bursátil: Técnico y Fundamental.

INFORMATICA

Microsoft office: Excel, Word y PowerPoint (avanzado).

iWork: Pages, Numbers y Keynotes (avanzado).

Programas Econométricos: GRETL, Stata (avanzado).

IDIOMAS

Ingles: bilingüe.

Alemán: bilingüe.